【裁判字號】    99,交聲,774
【裁判日期】    990726
【裁判案由】    違反道路交通管理處罰條例聲明異議
【裁判全文】
臺灣桃園地方法院交通事件裁定         99年度交聲字第774號
原處分機關  交通部公路總局新竹區監理所
異  議  人
即受處分人  甲○○
上列異議人因違反道路交通管理處罰條例案件，不服交通部公路
總局新竹區監理所中華民國99年5月5日桃監裁字第裁52-DG00000
00號違反道路交通管理事件裁決書所為之處分，聲明異議，本院
裁定如下：
    主  文
異議駁回。
    理  由
一、原處分意旨略以：異議人即受處分人甲○○所有車號 6056-
    DZ號自用小客車，於民國98年3月28日晚間8時42分許，在桃
    園縣中壢市火車站前，有「在禁止臨時停車處所停車」之違
    規事實，為桃園縣政府警察局中壢分局逕行舉發，並填製桃
    園縣政府警察局桃警局交字第DG0000000 號舉發違反道路交
    通管理事件通知單，限於同年5 月16日前向原處分機關交通
    部公路總局新竹區監理所所屬執行機關桃園監理站到案陳述
    ，惟異議人未於期限內提出陳述或繳納罰鍰，遂經原處分機
    關於99年5月5日以桃監裁字第裁52-DG0000000號裁決書，認
    異議人違反道路交通管理處罰條例第56條第1項第1款，處異
    議人罰鍰新臺幣（下同）1,200元等語。
二、聲明異議意旨略以：異議人未收舉發通知書之事，為維護權
    益，爰依法聲明異議。
三、按汽車駕駛人停車時，有在禁止臨時停車處所停車情形者，
    處600元以上1,200元以下罰鍰；汽車駕駛人之行為經以科學
    儀器取得證據資料證明其行為違規，當場不能或不宜攔截製
    單舉發者，得逕行舉發，道路交通管理處罰條例第53條第 1
    項、第7條之2第1項第7款定有明文。復按送達於應受送達人
    之住居所、事務所或營業所為之；於應送達之處所不獲會晤
    應受送達人時，得將文書付與有辦別事理能力之同居人、受
    僱人或應送達處所之接收郵件人員；送達，不能依前2 條規
    定為之者，得將文書寄存送達地之地方自治或警察機關，並
    作送達通知書2份，1份黏貼於應受送達人住居所、事務所、
    營業所或其就業處所門首，另1 份交由鄰居轉交或置於該送
    達處所信箱或其他適當位置，以為送達；前項情形，由郵政
    機關為送達者，得將文書寄存於送達地之郵政機關；寄存機
    關自收受寄存文書之日起，應保存3 個月，此為行政程序法
    第72條第1項前段、第73條第1項、第74條所明定。另按處理
    違反道路交通管理事件，有關文書送達之程序，依行政程序
    法之規定，違反道路交通管理事件統一裁罰基準及處理細則
    第5條亦訂有明文。
四、經查：異議人所有車號6056-DZ號自用小客車，於98年3月28
    日晚間8 時42分許，在桃園縣中壢市火車站前，有「在禁止
    臨時停車處所停車」之違規事實，經警以相機之科學儀器拍
    照取證乙節，有違規照片、車號查詢汽車車籍資料在卷可稽
    ，是堪認異議人本件違規情事存在。又者，本件舉發通知單
    經桃園縣政府警察局以掛號郵務送達（掛號號碼：00000000
    000000000000號），寄至異議人車籍址亦即住所地「桃園縣
    蘆竹鄉○○路○段193號4樓之2」，嗣因郵務人員未會晤異議
    人本人，亦無受領文書之同居人、受僱人或應送達處所之接
    收郵件人員，遂於98年4月 10日將該舉發通知單寄存於錦興
    郵局，並作送達通知書2份，1份黏貼於前開送達處所門首，
    另1 份置於該受送達處所信箱或其他適當位置，以為送達等
    情，亦有桃園縣政府警察局交通隊送達證書1 紙附卷足憑，
    且參異議人於本件聲明異議狀敘明其住居所確為該處無訛，
    足見此即為異議人確實之住所地，該舉發通知書業已合法通
    知與異議人無訛。準此，異議人於本件違規行為經警逕行舉
    發後，舉發機關已依相關之送達規定，將舉發通知單合法送
    達與異議人，該送達程序自屬合法，而生寄存送達之效力，
    要屬明確。從而，異議人辯稱未收受本件舉發通知單云云，
    顯然無據，不足以採。
五、綜上所述，異議人確有於上述時地，在禁止臨時停車處所停
    車之違規事實，其嗣後未依期限至應到案處所陳述意見或於
    限期內自動繳納罰鍰，原處分機關乃於應到案期限60日後，
    依違反道路交通管理事件統一裁罰基準及處理細則規定裁決
    異議人罰鍰1,200 元，自屬有據。從而，異議人本件聲明異
    議，為無理由，應予駁回。
據上論斷，應依道路交通管理處罰條例第87條第2 項，道路交通
案件處理辦法第19條，裁定如主文。
中    華    民    國    99    年    7     月    26    日
                  交通法庭      法  官  黃翊哲
以上正本證明與原本無異。
如不服本裁定，應於裁定送達後5 日內，以書狀敘述理由（須附
繕本），向本院提出抗告。
                                書記官  蔡紫凌
中    華    民    國    99    年    7     月    26    日

司法院資訊處製作；財團法人民間司法改革基金會備份。
